臺灣臺北地方法院民事裁定
111年度抗字第482號
抗  告  人  姚志毅  
相  對  人  袁國贏  
上列當事人間聲請本票裁定事件，抗告人對於民國111年9月28日
本院司法事務官所為111年度司票字第13800號裁定提起抗告，本
院裁定如下：
    主  文
抗告駁回。
抗告程序費用新臺幣壹仟元由抗告人負擔。
    理  由
一、按在票據上簽名者，依票上所載文義負責，票據法第5 條第
    1 項有明文規定，復按本票發票人所負責任，與匯票承兌人
    同，付款人於承兌後，應負付款之責，同法第121 條、第52
    第1 項亦有明文規定。依據上開規定，可知本票之發票人應
    就本票票載文義負給付票款之責任。又按執票人向本票發票
    人行使追索權時，得聲請法院裁定後強制執行。票據法第12
    3條定有明文。而本票執票人，依票據法第123條規定，聲請
    法院裁定許可對發票人之強制執行，係屬非訟事件，此項聲
    請之裁定，及抗告法院之裁定，僅依非訟事件程序，就本票
    形式上之要件是否具備予以審查為已足，並無確定實體上法
    律關係存否之效力，如發票人就票據債務之存否或數額有爭
    執時，應由發票人提起確認之訴，以資解決（最高法院56年
    台抗字第714號、57年度台抗字第76號裁定意旨參照）。
二、相對人於原法院聲請意旨略以：伊執有抗告人於民國110年4
    月9日簽發如附表所示，付款地及利息均未載，並免除作成
    拒絕證書之本票1紙（下稱系爭本票），詎經於111年9月16
    日為付款提示後僅獲部分付款，尚餘新臺幣（下同）881萬
    元未清償，為此提出系爭本票，聲請裁定就上開金額及自11
    0年4月9日起至清償日止按年息6％計算之利息准許強制執行
    等語，並提出系爭本票為證。原法院依首開規定形式審查後
    ，准許就其中881萬元及自111年9月16日起至清償日止，按
    年息6％計算之利息部分，得為強制執行，並駁回相對人其餘
    之聲請。 
三、抗告意旨略以：相對人未獲付款之金額應為851萬元，而非8
    81萬元，為此依法提起抗告，請求廢棄原裁定等語。
四、經查，相對人依票據法第123 條規定聲請裁定准許強制執行
    ，業據其提出與所述相符之系爭本票為證（見111年度司票
    字第13800號裁定卷第11頁），經原法院就系爭本票為形式
    上審查，予以准許，於法並無違誤。抗告人抗辯相對人未獲
    付款之金額僅851萬元乙節，核屬實體爭執事項，應循訴訟
    程序解決，不得於本票裁定此非訟事件程序中爭執，抗告法
    院亦不得予以審究。從而，抗告意旨指摘原裁定不當，求予
    廢棄，為無理由，應予駁回。
五、據上論結，本件抗告為無理由，依非訟事件法第46條、第21
    條第2 項、第24條第1 項，民事訴訟法第495 條之1 第1 項
    、第449 條第1 項、第95條、第78條，裁定如主文。　　
中　　華　　民　　國　　111 　年　　11　　月　　22　　日
                  民事第一庭  審判長 法　官   賴錦華
　　　　　　　　　
　　　　　　　　　　                 法  官   李桂英
　　　　　　　　　
　　　　　　　　　                   法  官   吳佳薇
以上正本係照原本作成。
本裁定僅得以適用法規顯有錯誤為理由提起再抗告。如提起再抗告，應於裁定送達後10日內委任律師為代理人向本院提出再抗告狀，並繳納再抗告費新臺幣1,000元。　　　　　　　　　　
中　　華　　民　　國　　111 　年　　11　　月　　22　　日
                                     書記官   陳弘毅
　　　　　　 
　　　　　　　　　　　　　　　　
附表：    111年度抗字第482號  編號 發票日 票面金額 （新臺幣） 到期日 利息起算日 票據號碼       1 110年4月9日 960萬元 未載 未載 TH0000000